# 关于顺流逆流交易在合并报表中的抵消---年末要出表了，求助陈版主，急啊。。。

提问人：mmxiaona 时间：2011-12-29 10:13:52
我们公司A为某集团二级子公司，对本集团内另一子公司B持股比例29%（该子公司另一投资方为集团公司）。B公司本年净利润为 5万元，所得税率25%。本年A公司对B公司顺流销售收入 800 万成本 500 万，实现利润 300 万，B公司将这部分产品全部投入在建工程中，A公司所得税率15%。A公司有一个100%控股的子公司C。 问题一：年末，A公司母公司个别报表对长期股权投资按照权益法核算的分录为： 借：长期股权投资-损益调整 （5-300） 29% 贷：投资收益 （ 5-300 ） 29% 因为 A 公司还存在子公司，需要编制合并报表，合并报表中调整抵消分录为： 借：营业收入 800 29% 贷：在建工程 500 29% 投资收益 300*29% 这样做对吗？ 问题二：由于B公司所得税率高而A公司税率低，对于由于按权益法核算确认的净利润对于A公司年末计提所得税费用有影响吗？

回答人：chenyiwei
1 、基本上是。 2 、合并报表层面，年末就内部交易未实现损害计提递延所得税资产时，应使用在内部交易中处于买方地位的法人的适用税率。

提问人：mmxiaona 时间：2011-12-30 23:24:29
再追问一下，如果明年集团公司继续增资导致A公司对B公司的持股比例低于20%不具有控制共同控制重大影响了，A公司对B的长投要改为成本法核算。那么A公司怎么做帐呢？难道要把以前确认的损益调整和投资收益冲掉吗？查了CPA教材，只有一个因收回投资导致的权益法变成本法的例子。。。

回答人：chenyiwei
因持股比例下降导致由权益法转为成本法核算的，均无须追溯前期，将转换时点权益法下的账面价值作为新的成本基础即可。

提问人：lxch119 时间：2011-12-31 10:27:31
回复 mmxiaona 的帖子
他们这就是自己给自己找麻烦。
什么叫有重大影响？ 你跟集团一同进行投资，哪怕你40%股权，你能说你对他有重大影响？ 理论上说是有，但是实际上呢？还不是集团说怎么样就怎么样啊？ 你都受集团控制，你还能拒不执行？ 所以说，从会计实务的角度，这种情况下的投资，我还是建议采用成本法核算。

回答人：chenyiwei
也不能太绝对。当然多数情况下是如你所说。但在某些情况下，如共同投资的子公司是上市公司等，情况还是会有差异的。

提问人：ccsummer 时间：2011-12-31 15:24:14
贷方为什么投资收益抵消300*29%？

回答人：chenyiwei
以前有过讨论，请查阅：http://bbs.esnai.com/forum.php?mod=redirect&goto=findpost&ptid=4657640&pid=5163226

提问人：呼叫帮助 时间：2012-10-28 20:13:25
回复 chenyiwei 的帖子
陈版，您好！有几个关于顺流逆流交易的问题想请教您，信息如下：
1 、A公司拥有 2 个子公司B和C，A分别持有B公司和C公司97%和98%的股份。 2 、A公司有一个合营企业D和联营企业E。 3 、B公司用一个联营企业F。 4 、B与D、B与E，C与D、C与E之间都存在原材料的采购和销售交易且期末存在未实现利润。 5 、A和F、C和F之间也存在交易。
问题如下：
1 、A公司在确认对D和E的投资收益时，需要考虑B与D、B与E，C与D、C与E之间的顺流逆流交易和期末未实现利润的影响，请问是在A公司单家层面确认其影响还是在A公司合并层面确认其影响？ 2 、是否需要考虑A与F、C与F之间的顺利逆流交易和期末未实现利润的影响？如果要考虑的话是在哪一个层面确认？其计算方法是否和A公司与D公司之间的顺流逆流交易的影响的计算方法相同？

回答人：chenyiwei
1 、因为A本身并不直接参与这些内部交易，所以抵销影响在A的合并报表层面才考虑。 2 、合并报表层面也需要考虑A与F、C与F之间的顺流逆流交易和期末未实现利润的影响，原理与A与D之间的内部交易的处理原则类似。

提问人：zhongzhao433 时间：2012-10-29 11:34:47
回复 chenyiwei 的帖子
在A的合并报表层面，只需对C进行合并就行了，LZ的合并报表抵销分录的原因是？

回答人：chenyiwei
站在合并报表角度，虽然不是直接由母公司和联营企业交易，但仍然是本合并集团与联营企业之间的交易导致的未实现损益，所以也应当予以抵销。整体上本合并集团对该联营企业是具有重大影响的。

提问人：呼叫帮助 时间：2018-04-21 17:39:08
合并报表准则 36 条：母公司向子公司出售资产所发生的未实现内部交易损益，应当全额抵消“归属于母公司所有者的净利润”。子公司向母公司出售资产所发生的未实现内部交易损益，应当按照母公司对该子公司的持股比例在“归属于母公司所有者的净利润”和“少数股东损益”之间分配抵消。 比如，母公司拥有子公司80%的股份，子公司净利润 1000 。本年子公司以 100 向母公司销售成本为 80 的商品，同进母公司以 600 向子公司销售成本 500 的成本。未实现逆流交易 20 ，未实现顺流交易损益 100 。
我现在的处理是这样： 1 、顺流交易未实现损益，直接借营业收入 600 贷营业成本 500 贷存货100 2、逆流交易未实现损益，先做抵销分录：借营业收入 100 贷营业成本 800 贷存货 20 然后按由少数股东承担的抵消影响金额，借记少数股东权益 4 （20*20%），贷记少数股东损益 4 。 3 、抵销对子公司的投资收益时，不考虑内部交易未实现损益的影响。 请教陈版，我这样理解是否准确？

回答人：chenyiwei
可以。